臺灣板橋地方法院刑事判決　　　　　　　99年度訴字第3805號
公　訴　人　臺灣板橋地方法院檢察署檢察官
被　　　告　陳南興
上列被告因犯妨害風化案件，經檢察官提起公訴（99年度偵字第
26133 號），經本院合議庭裁定改行簡式審判程序，判決如下：
    主  文
陳南興共同意圖使女子與他人為性交之行為，而媒介以營利，處
有期徒刑伍月，如易科罰金，以新臺幣壹仟元折算壹日。扣案之
0000000000號行動電話壹支（含SIM 卡壹枚）沒收。
    事  實
一、陳南興於民國99年6 月22日遭查獲媒介女子性交以營利後（
    業經臺灣士林地方法院以99年度湖簡字第477 號判處有期徒
    刑3 月確定，並於100 年2 月11日易科罰金執行完畢），詎
    其竟又另行起意，和真實姓名年籍不詳之成年男女數人共同
    基於意圖使女子與他人為性交行為而媒介以營利之單一集合
    犯意聯絡，而為以下犯罪分工：先由應召集團其他成員對外
    招攬男客後，再以未顯示號碼之電話指示陳南興駕駛車牌號
    碼CR-3226 號自用小客車，搭載女子黃韡驊前往指定地點與
    男客從事性交行為，每小時陳南興約可獲取新臺幣（下同）
    250 元款項，並由搭載從事性交易之女子給予應得款項，作
    為擔任接送司機（俗稱「馬伕」）之代價而受僱於該應召集
    團。而於99年9 月21日某時許，陳南興於其所有並使用之00
    00000000號行動電話接獲指示並聯絡黃韡驊後，以上開車輛
    先後載送黃韡驊至臺北市萬華區某旅館及（改制前）臺北縣
    板橋市某旅館與不詳男客進行性交行為，又於同日下午載送
    黃韡驊，於當日下午7 時30分許，在（改制前）臺北縣中和
    市○○街32號「景安精品旅館」903 號房內，與與男客游文
    豪從事性交行為，嗣於同日下午8 時許，為警在上揭903 號
    房內查獲，扣得黃韡驊持有之Sony Ericsson 行動電話1 支
    、SIM 卡（0000000000000 00號）1 枚、未拆封之保險套1
    個、已拆封之保險套袋子1 個等物及性交易所得現金3,500
    元，始知悉上情；並旋於同日下午9 時40分許，在上址旅館
    附近之中和市○○路49號前，查獲駕駛車號CR-3226 號自用
    小客車、在該處等候黃韡驊交易結束之陳南興，並查扣陳南
    興持以上開媒介聯繫性交易犯行所用之0000000000號行動電
    話1 支（含SIM 卡1 枚）及陳南興為黃韡驊保管之性交易所
    得現金8,000 元。
二、案經（改制前）臺北縣政府警察局中和第一分局報請臺灣板
    橋地方法院檢察署檢察官偵查起訴。
    理  由
一、本件被告陳南興所犯係死刑、無期徒刑、最輕本刑為三年以
    上有期徒刑以外之罪，其於準備程序中就被訴事實為有罪之
    陳述，經本院告知簡式審判程序之旨，並聽取公訴人、被告
    之意見後，經本院合議庭依刑事訴訟法第273 條之1 第1 項
    規定裁定由受命法官獨任進行簡式審判程序，合先敘明。
二、上揭犯罪事實，業據被告於本院審理中均坦承不諱（見本院
    100 年3 月11日簡式審判筆錄第5 、6 頁），核與其於警詢
    、檢察官偵查中之供述均大致相符【見99年度偵字第26133
    號卷（下稱偵卷）第5 反面-6、42-43 頁】，復有證人黃韡
    驊及證人即男客游文豪分別於警詢中證述明確（見偵卷第7
    反面-8頁、9 反面-10 頁）均相合，並有（改制前）臺北縣
    政府警察局中和第一分局中和派出所臨檢紀錄表1 份、自願
    受搜索同意書、搜索、扣押筆錄、扣押物品目錄表各2 份、
    扣案物品暨現場照片11張、簡訊內容照片1 張（見偵卷第11
    、12、13-14 、15、20、21 -22、23、32-35 、36頁）附卷
    可稽。復有性交易所得現金8,000 元、3,500 元及被告持以
    上開媒介性交易犯行所用之0000000000號行動電話1 支（含
    SIM 卡1 枚）、未拆封之保險套1 個、已拆封之保險套袋子
    1 個等物扣案可資佐證。綜上所述，足認被告所為之自白應
    與事實相符，堪以採信，本案事證明確，應依法論科。
三、核被告所為，係犯刑法第231 條第1 項之意圖使女子與他人
    為性交之行為而媒介以營利罪。被告與應召集團中真實姓名
    年籍不詳之成年男女數人間對於上開犯行之實施，互有犯意
    聯絡及行為分擔，為共同正犯。又按刑事法若干本質上具有
    反覆、延續實行特徵之行為，因立法時既予特別歸類，定為
    犯罪構成要件之行為要素，故行為人基於概括之犯意，在密
    切接近之一定時、地持續實行之複次行為，倘依社會通念，
    於客觀上認為符合一個反覆、延續性之行為觀念者，於刑法
    評價上，即應僅成立一罪，俾免有重複評價、刑度超過罪責
    與不法內涵之疑慮，學理上所稱「集合犯」之職業性、營業
    性或收集性等具有重複特質之犯罪均屬之，例如經營、從事
    業務、收集、販賣、製造、散布等行為概念者是（最高法院
    95年臺上字第1079號判決意旨參照）。是故，本件被告受僱
    於應召集團，負責載送女子至旅館與男客為性交易，而媒介
    女子與他人為性交而營利，其行為具有反覆實施之特性，應
    屬集合犯之包括一罪。起訴書雖漏未記載被告於99年9 月21
    日某時，以上開車輛先後載送黃韡驊至臺北市萬華區某旅館
    及（改制前）臺北縣板橋市某旅館與不詳男客進行性交易之
    犯罪行為，惟此部分與起訴之於99年9 月21日下午8 時許，
    為警查獲黃韡驊在（改制前）臺北縣中和市○○街32號「景
    安精品旅館」903 號房，與男客游文豪從事性交易之行為既
    有集合犯之包括一罪之關係，且此部分業經檢察官當庭補充
    更正犯罪事實（見本院卷第38頁），本院自應併予審究，附
    此敘明。爰審酌被告前於99年8 月17日因媒介女子性交以營
    利罪刑，甫經臺灣士林地方法院以99年度湖簡字第477 號判
    決判處有期徒刑3 月確定並已執行完畢，仍不知悔悟，猶再
    犯同性質妨害風化罪行，其行可議，應予非難，暨其犯罪動
    機、目的、手段、生活狀況、智識程度，媒介女子與他人從
    事性交易並從中牟取利益，其行為破壞社會善良風俗，助長
    性交易歪風，所為敗壞社會善良風氣，惟犯罪後於警詢、檢
    察官偵查及本院審理中均業已坦承犯行之態度等一切情狀，
    量處如主文所示之刑，並諭知易科罰金之折算標準，以示懲
    儆。扣案之門號0000000000號行動電話1 支（含SIM 卡1 枚
    ），係被告所有供本件犯罪所用之物，業據被告供陳在卷（
    見偵卷第5 背面、本院卷第37背面頁），爰依刑法第38條第
    1 項第2 款規定宣告沒收之。至於扣案自被告處查扣之性交
    易所得現金8,000 元，係黃韡驊託被告保管等情，業經黃韡
    驊警詢（見偵卷第8 頁）證述明確；另自黃韡驊身上查獲之
    性交易所得現金3,500 元，均尚難認屬被告所有因犯罪所得
    之物，爰不予宣告沒收。另扣案之Sony Ericsson 行動電話
    1 支、SIM 卡（000000000000000 號）1 枚、未拆封之保險
    套1 個、已拆封之保險套袋子1 個，則係黃韡驊所有之物，
    俱非屬被告所有，亦業經被告於本院審理中供述（見100 年
    3 月11日簡式審判筆錄第5 頁）明確，復查無證據足證係被
    告所有供本件犯罪所用之物，自亦均不得於本案為沒收之諭
    知，附此指明。
據上論斷，應依刑事訴訟法第273 條之1 第1 項、第299 條第1
項前段，刑法第28條、第231 條第1 項、第41條第1 項前段、第
38條第1 項第2 款，刑法施行法第1 條之1 第1 項、第2 項後段
，判決如主文。
本案經檢察官洪松標到庭執行職務。
中    華    民    國     100    年    4    月    8    日
                  刑事第二十一庭  法  官  方鴻愷
以上正本證明與原本無異。
如不服本判決，應於判決送達後10日內敘明上訴理由，向本院提
出上訴狀 (應附繕本) ，上訴於臺灣高等法院。其未敘述上訴理
由者，應於上訴期間屆滿後20日內向本院補提理由書「切勿逕送
上級法院」。
                                  書記官  江怡萱
中    華    民    國   100    年    4     月    13    日
附錄本案論罪科刑法條全文：
中華民國刑法第231條第1項
意圖使男女與他人為性交或猥褻之行為，而引誘、容留或媒介以
營利者，處五年以下有期徒刑，得併科十萬元以下罰金。以詐術
犯之者，亦同。